# 请教陈老师，单独主体的案例

提问人：心海拂清风 时间：2014-10-25 10:39:34
1 请教陈老师 33 号合并准则的单独主体的案例，许多举得都不是单独主体的例子，感觉这种单独主体在实务中很少见啊~该贴已经同步到 心海拂清风的微博

回答人：chenyiwei
目前在国内的法律环境下，符合准则要求的单独主体案例很罕见，但不排除在境外子公司可能存在这种情况。